【裁判字號】    98,簡上,24
【裁判日期】    981130
【裁判案由】    傷害
【裁判全文】
臺灣臺東地方法院刑事判決           98年度簡上字第24號
上  訴  人  臺灣臺東地方法院檢察署檢察官
被      告  乙○○
上列上訴人因被告傷害案件，不服臺灣臺東地方法院台東簡易庭
98年度東簡字第223號中華民國98年6月30日第一審簡易判決（聲
請案號：臺灣臺東地方法院檢察署98年度偵字第633號），提起
上訴，本院判決如下：
    主    文
上訴駁回。
    犯罪事實及理由
一、本案經本院審理結果，認第一審簡易判決認事用法及量刑均
    無不當，應予維持，並引用第一審判決書記載之犯罪事實、
    證據及理由（詳附件）。
二、上訴意旨略以：茲據告訴人甲○○具狀請求上訴，略以被告
    迄今未有誠意與告訴人和解，未賠償告訴人因受傷而支出之
    醫療費用及復健器材費用，且造成告訴人失去到高雄公司工
    作之機會，原審僅判處被告拘役三十日，原審判決過輕因之
    請求檢察官上訴等語。
三、按關於刑之量定，係實體法上賦予法院得為自由裁量之事項
    ，倘其未有逾越法律所規定之範圍，或濫用其權限，即不得
    任意指摘為違法（最高法院七十五年台上字第七○三三號判
    例意旨可資參照），且在同一犯罪事實與情節，如別無其他
    加重或減輕之原因，下級審量定之刑，亦無過重或失輕之不
    當情形，則上級審法院對下級審法院之職權行使，原則上應
    予尊重（最高法院八十五年度台上字第二四四六號裁判意旨
    參照）。經查：本件被告所犯刑法第二百七十七條之傷害罪
    ，其法定刑為三年以下有期徒刑、拘役或一千元以下罰金，
    原審已審酌被告未與告訴人達成和解，告訴人所受傷害程度
    ，被告犯罪手段，而判處被告拘役三十日，並未逾越法律規
    定之範圍，難謂有何違法可言。雖被告迄今仍未與告訴人和
    解賠償告訴人所受損害，然刑事責任與民事損害賠償本為二
    不同領域，刑事判決亦無確認被告民事損害賠償義務內容之
    功能，量刑時雖應考量被告犯罪後態度，仍不得僅因被告未
    與告訴人和解，亦未賠償告訴人因犯罪所受損害，即遽科以
    重刑，況告訴人就所受傷害，仍可依循民事途逕求償，法律
    上並非毫無救濟方法。本院經審酌被告犯後坦承犯行、犯後
    態度良好，復斟酌被告之生活狀況、智識程度等一切情狀後
    ，認原審於法定刑內判處被告拘役三十日，乃屬原審裁量權
    之範圍，並未逾越裁量權限。是原審之量刑並未失衡，難認
    有何明顯裁量逾越或濫用之違法情事，自應予維持。檢察官
    以原審量刑過輕為由提起上訴，並無理由，應予駁回。
據上論斷，應依刑事訴訟法第四百五十五條之一條第一項、第三
項、第三百七十三條、第三百六十八條、第三百六十四條，判決
如主文。
中    華    民    國    98    年    11    月    30    日
                    刑事第一庭  審判長法  官  蔡崇義
                                      法  官  李俊彬
                                      法  官  陳義忠
以上正本證明與原本無異。
本件不得上訴。
                                      書記官  王希文
中    華    民    國    98    年    11    月    30    日


司法院資訊處製作；財團法人民間司法改革基金會備份。
